臺灣高雄地方法院刑事裁定
111年度聲字第458號
聲明異議人
即  受刑人  陳宗興



上列聲明異議人即受刑人因聲請合併定應執行刑，對臺灣高雄地
方檢察署檢察官之執行指揮（111年度執聲他字第1717號）聲明
異議，本院裁定如下：
    主  文
聲明異議駁回。
    理  由
一、聲明異議意旨略以：聲明異議人即受刑人陳宗興（下稱聲明
    異議人）數罪併罰先後有二裁定定應執行，分別為本院110
    年度聲字第655號定應執行有期徒刑3年3月，及本院110年度
    聲字第656號定應執行有期徒刑3年4月，因刑法第53條數罪
    併罰有二裁判以上者，依第51條之規定定其應執行之刑，經
    向臺灣高雄地方檢察署（下稱高雄地檢署）檢察官聲請將前
    開2案聲請定應執行刑，高雄地檢署檢察官以雄檢榮屹110執
    聲他1717字第1100066364號函回覆稱礙難准許，聲明異議人
    對上開檢察官執行之指揮有所不服，爰依刑事訴訟法第484
    條之規定提出聲明異議等語。
二、按刑事訴訟法第484條規定：「受刑人或其法定代理人或配
    偶以檢察官執行之指揮為不當者，得向諭知該裁判之法院聲
    明異議。」，同法第386條規定：「法院應就疑義或異議之
    聲明裁定之。」。次按對於刑之執行得聲明異議之事由，固
    僅限於「檢察官執行之指揮為不當」者，然此所稱「檢察官
    執行之指揮不當」，凡檢察官有積極執行指揮之違法及其執
    行方法有不當等情形，均屬之，是檢察官向法院聲請與否之
    決定，仍屬檢察官指揮執行之範疇，不應侷限於已核發指揮
    書之情形（最高法院106年度台抗字第166號裁定意旨參照）
    ，倘檢察官否准聲請，受刑人得以檢察官執行之指揮為不當
    ，向諭知該裁判之法院聲明異議。
三、又按裁判確定前犯數罪者，併合處罰之；數罪併罰，有二裁
    判以上者，依第51條之規定，定其應執行之刑，刑法第50條
    第1項前段、第53條分別定有明文。又被告所犯數罪有二裁
    判以上時，其所犯各罪是否合於數罪併罰規定，應以各裁判
    中最初判決確定者為基準，凡在該裁判確定前所犯之各罪，
    均應依刑法第50條、第51條規定，定其應執行之刑。數罪併
    罰案件之實體裁判確定後，即生實質之確定力，除因增加經
    另案判決確定合於數罪併罰之其他犯罪，或原定應執行刑之
    數罪中有部分犯罪，因非常上訴、再審程序而經撤銷改判，
    或有赦免、減刑等情形，致原裁判定刑之基礎已經變動，或
    其他客觀上有責罰顯不相當之特殊情形，為維護極重要之公
    共利益，而有另定應執行刑之必要者外，法院應受原確定裁
    定實質確定力之拘束。已經定應執行刑確定之各罪，除上開
    例外情形外，法院再就該各罪之全部或部分重複定其應執行
    刑，前、後二裁定對於同一宣告刑重複定刑，行為人顯有因
    同一行為遭受雙重處罰之危險，自均屬違反一事不再理原則
    ，不以定刑之各罪範圍全部相同者為限（最高法院110年度
    台抗大字第489號刑事裁定意旨參照；同法院105年度台抗字
    第121號裁定、107年度台抗字第658號裁定、109年度台非字
    第121號判決均併同此旨）。
四、經查：
  ㈠聲明異議人前因毒品、竊盜等案件，經本院以110年度聲字第
    655號刑事裁定定應執行刑3年3月確定（詳附表一，下稱甲
    案），聲明異議人另因竊盜、肇事逃逸、妨害自由等案件，
    經本院以110年度聲字第656號刑事裁定定應執行有期徒刑3
    年4月確定（詳附表二，下稱乙案）等情，業經本院調閱前
    揭案件卷宗，並有臺灣高等法院被告前案紀錄表在卷可參，
    此部分事實應堪認定。又聲明異議人於110年8月24日聲請就
    前揭甲案、乙案合併定應執行刑，經高雄地檢署檢察官以雄
    檢榮屹110執聲他1717字第1100066364號函回覆以，與數罪
    併罰之規定不合，所請於法無據，礙難准許一情，亦經本院
    調閱高雄地檢署110年度執聲他字第1717號卷宗核閱屬實，
    此部分事實亦堪認定。
　㈡聲明異議人所犯前揭乙案中，最初判決確定之竊盜案件（本
    院108年度審易字第862、1246號，即附表二編號1、2），係
    在109年1月3日判決確定一節，業有聲明異議人之臺灣高等
    法院被告前案紀錄表1份在卷。然聲明異議人所犯前揭甲案
    即附表一所示之各罪，並非全部犯罪之犯罪時間均在109年1
    月3日前所為，即不能就附表一編號1至11所示之罪，均再與
    附表二所示之罪定應執行刑。況依前揭最高法院判決及裁定
    意旨，附表一所示各罪既經本院裁定定應執行刑有期徒刑3
    年3月確定，更不能就附表一所示之罪中，犯行在109年1月3
    日前所為之部分（即附表一編號4）抽出，重複再與附表二
    所示之罪另定其應執行之刑，否則有違一事不再理之原則。
    故檢察官以此發函駁回聲明異議人之聲請，於法並無不合，
    是以，聲明異議人以此為由聲明異議，請求本院撤銷檢察官
    前揭執行指揮，並無理由，應予駁回。
據上論斷，應依刑事訴訟法第486條，裁定如主文。
中　　華　　民　　國　　111 　年　　4 　　月　　12　　日
                  刑事第十四庭  法　官  吳書嫺
以上正本證明與原本無異。
如不服本裁定，應於送達後5日內，向本院提出抗告狀。
中　　華　　民　　國　　111 　年　　4 　　月　　12　　日
                                書記官  王萌莉
附表一：
編號 罪名 宣告刑  犯罪日期     最後事實審        確定判決      法院、案號 判決日期 法院、案號 確定日期 1 毒品危害防制條例之施用第二級毒品 有期徒刑3月，如易科罰金，以新臺幣1,000元折算1日 109 年2 月19日 臺灣高雄地方法院109年度簡字第1942號 109 年6 月19日 臺灣高雄地方法院109年度簡字第1942號 109 年7 月22日 2 毒品危害防制條例之施用第二級毒品 有期徒刑3月，如易科罰金，以新臺幣1,000元折算1日 109 年1 月13日 臺灣高雄地方法院109年度簡字第1543號 109 年7 月8 日 臺灣高雄地方法院109年度簡字第1543號 109 年8 月5 日 3 毒品危害防制條例之施用第二級毒品 有期徒刑4 月，如易科罰金，以新臺幣1,000 元折算1 日 109 年1 月19日12時20分許為警採尿時起回溯72小時內某時 臺灣高雄地方法院109年度簡字第1543號 109 年7 月8 日 臺灣高雄地方法院109年度簡字第1543號 109 年8 月5 日 4 毒品危害防制條例之施用第二級毒品 有期徒刑4 月，如易科罰金，以新臺幣1,000 元折算1 日 108 年12月30日11時15分許為警採尿回溯72小時內某時 臺灣高雄地方法院109年度簡字第2811號 109 年9 月21日 臺灣高雄地方法院109年度簡字第2811號 109 年10月21日 5 毒品危害防制條例之施用第二級毒品 有期徒刑4 月，如易科罰金，以新臺幣1,000 元折算1 日 109 年3 月6 日17時9分許為警採尿回溯72小時內某時 臺灣高雄地方法院109年度簡字第2811號 109 年9 月21日 臺灣高雄地方法院109年度簡字第2811號 109 年10月21日 6 竊盜 有期徒刑5 月，如易科罰金，以新臺幣1,000 元折算1 日 109 年1 月20日 臺灣高雄地方法院109年度審易字第695 號 109 年7 月29日 臺灣高雄地方法院109年度審易字第695 號 109 年9 月2 日 7 竊盜 有期徒刑5 月，如易科罰金，以新臺幣1,000 元折算1 日 109 年2 月14日 臺灣高雄地方法院109年度審易字第695 號 109 年7 月29日 臺灣高雄地方法院109年度審易字第695 號 109 年9 月2 日 8 竊盜 有期徒刑3 月，如易科罰金，以新臺幣1,000 元折算1 日 109 年2 月16日 臺灣高雄地方法院109年度審易字第695 號 109 年7 月29日 臺灣高雄地方法院109年度審易字第695 號 109 年9 月2 日 9 竊盜 有期徒刑4 月，如易科罰金，以新臺幣1,000 元折算1 日 109 年1 月24日 臺灣高雄地方法院109年度審易字第695 號 109 年7 月29日 臺灣高雄地方法院109年度審易字第695 號 109 年9 月2 日 10 竊盜 有期徒刑10月 109 年2 月17日 臺灣高雄地方法院109年度審易字第695 號 109 年7 月29日 臺灣高雄地方法院109年度審易字第695 號 109 年9 月2 日 11 竊盜 有期徒刑10月 109 年3 月6 日 臺灣高雄地方法院109年度審易字第695 號 109 年7 月29日 臺灣高雄地方法院109年度審易字第695 號 109 年9 月2 日 備註 1.編號2 至3 之罪，曾定應執行有期徒刑5 月，如易科罰金，以新臺幣1,000 元折算1 日 2.編號4 至5 之罪，曾定應執行有期徒刑6 月，如易科罰金，以新臺幣1,000 元折算1 日 3.編號6 至9 之罪，曾定應執行有期徒刑1 年，如易科罰金，以新臺幣1,000 元折算1 日 4.編號10至11之罪，曾定應執行有期徒刑1 年3 月       
　　　　　　　　　　　　　　　　
附表二：
編號 罪名 宣告刑  犯罪日期     最後事實審        確定判決      法院、案號 判決日期 法院、案號 確定日期 1 竊盜 有期徒刑8 月 107 年12月27日 臺灣高雄地方法院108年度審易字第862 、1246號 108 年11月29日 臺灣高雄地方法院108年度審易字第862 、1246號 109 年1 月3 日 2 竊盜 有期徒刑7 月 108 年5 月17日 臺灣高雄地方法院108年度審易字第862 、1246號 108 年11月29日 臺灣高雄地方法院108年度審易字第862 、1246號 109 年1 月3 日 3 竊盜 有期徒刑4 月，如易科罰金，以新臺幣1,000 元折算1 日 108 年6 月17日 臺灣高雄地方法院108年度簡上字第371 號 109 年3 月31日 臺灣高雄地方法院108年度簡上字第371 號 109 年3 月31日 4 肇事逃逸 有期徒刑1 年4 月 108 年11月22日 臺灣高雄地方法院109年度交訴字第39號、109 年度易字第169 號（聲請書誤載為109 年度交簡字第39號等，應予更正） 109 年11月27日 臺灣高雄地方法院109年度交訴字第39號、109 年度易字第169 號 110 年1 月6 日 5 竊盜 有期徒刑9 月 108 年7 月19日 臺灣高雄地方法院109年度交訴字第39號、109 年度易字第169 號 109 年11月27日 臺灣高雄地方法院109年度交訴字第39號、109 年度易字第169 號 110 年1 月6 日 6 妨害自由 有期徒刑4 月，如易科罰金，以新臺幣1,000 元折算1 日 108 年5 月19日 臺灣高雄地方法院109年度交訴字第39號、109 年度易字第169 號 109 年11月27日 臺灣高雄地方法院109年度交訴字第39號、109 年度易字第169 號 110 年1 月6 日 備註 1.編號1 至2之罪 ，曾定應執行有期徒刑1 年2 月 2.編號4至5 之罪，曾定應執行有期徒刑1 年10 月